臺灣臺北地方法院交通事件裁定　　　　　　　　　　九十三年度交聲字第三九二號
　　異議人即　　甲○○
　　受處分人
右列受處分人因違反道路交通管理處罰條例案件，對於台北市交通事件裁決所中華民
國九十三年四月二十八日所為之處分（原處分案號：北市裁三字第裁二二－ＡＢＹ四
六七五二三號），聲明異議，本院裁定如左：
    主  文
異議駁回。
    理  由
一、汽車駕駛人飲酒後其吐氣所含酒精成份超過每公升０．二五毫克以上者，不得駕
    車，道路交通安全規則第一百十四條第二款定有明文；再汽車駕駛人，駕駛汽車
    經測試檢定酒精濃度超過規定標準者，處一萬五千元以上六萬元以下之罰鍰，並
    吊扣駕駛執照一年，道路交通管理處罰條例第三十五條第一項第一款定有明文，
    而如汽車駕駛人駕駛汽車經測試檢定酒精濃度超過規定標準者，依違反道路交通
    管理事件統一裁罰標準及處理細則第四十四條第一項及標準表之規定，尚需依行
    為人所駕駛汽車之種類、經測試檢定出之酒精濃度及有無在應到案日期前
    到案等三項因素，決定應對行為人所處罰鍰之數額，易言之，如行為人係駕駛小
    型車，並經測試檢定其吐氣所含酒精濃度超過每公升０‧二五毫克以上未滿０‧
    四毫克，而在應到案日期前到案者，則需對該行為人處以一萬九千五百元之罰鍰
    。
二、本件異議人即受處分人甲○○於九十三年三月三十一日凌晨零時十五分許，駕駛
    車號九Ｂ－七九八號營業小客車在台北市○○○路、桂林路口，為台北市政府警
    察局萬華分局交通分隊員警謝大全攔停，經對受處分人實施酒測，發現其吐氣所
    含酒精成份為每公升０．三０毫克，員警遂以受處分人有違反上開道路交通管理
    處罰條例第三十五條第一項第一款規定之行為掣單舉發，經受處分人於舉發通知
    單上所載應到案日期前向原處分機關提出申訴，經原處分機關請舉發單位調查，
    仍認受處分人有上開違規行為，並依上開道路交通管理處罰條例第三十五條第一
    項規定，於九十三年四月二十八日裁處受處分人罰鍰一萬九千五百元，吊扣駕駛
    執照十二個月。
三、受處分人聲明異議意旨固承認曾於右揭時地駕駛上開車輛經警對其實施酒測，經
    檢測後發現其吐氣所含酒精成份為每公升０．三０毫克等情不諱，惟辯稱：其當
    時曾實施酒測二次，只有第二次超過標準值云云。經查：受處分人於右揭時地駕
    車為警攔停實施酒精濃度測試，因受處分人第一次未正確吹氣，機器沒有辦法讀
    取，乃請受處分人重試，後來重試讀取發現其吐氣所含酒精成份為每公升０．三
    ０毫克等情，業據舉發之員警謝大全結證綦詳（見本院九十三年五月三十一日筆
    錄），並有舉發通知單、酒精濃度測試單附卷可稽。受處分人所辯，顯無可採，
    本件事證明確，受處分人之違規行為堪以認定。
四、綜上所述，受處分人確有在右揭時地酒精濃度過量駕駛汽車之違規行為，從而原
    處分機關依道路交通管理處罰條例第三十五條第一項第一款規定裁處受處分人罰
    鍰共一萬九千五百元，吊扣駕駛執照十二個月，核無違誤，本件受處分人之異議
    為無理由，應予駁回。
據上論斷，應依道路交通案件處理辦法第十九條，裁定如主文。
中      華      民      國    九十三    年      五      月  三十一    日
                                      臺灣臺北地方法院交通法庭
                                          法  官  陳容正
右正本證明與原本無異。
如不服本裁定應於送達後五日內向本院提出抗告狀
                                          書記官  彭雅慧
中      華      民      國    九十三    年      五      月   三十一   日
